【裁判字號】    92,訴緝,280
【裁判日期】    920630
【裁判案由】    毒品危害防制條例
【裁判全文】
臺灣臺中地方法院刑事判決                        九十二年度訴緝字第二八號
    公  訴  人  臺灣臺中地方法院檢察署檢察官
    被      告  甲○○
    指定辯護人  本院公設辯護人  乙○○
右列被告因毒品危害防制條例案件，經檢察官提起公訴（八十八年度偵字第一九五一
七號），本院判決如左：
    主  文
甲○○販賣第二級毒品，處有期徒刑肆年，扣案之第二級毒品安非他命貳包（驗餘共
淨重陸點零柒捌零公克），均沒收銷燬之；因販賣第二級毒品所得之新台幣捌佰元，
沒收之，如全部或一部不能沒收時，以其財產抵償之。
    事  實
一、甲○○意圖營利，於民國八十七年七月十日上午九時許，在台中市○○路○段一
    四七巷二十一弄十二號，以新台幣（下同）一千元之價格，販賣第二級毒品安非
    他命一小包（重約０．五公克）予白金鐘，而賺取八百元之差價。嗣於八十七年
    七月十三日下午六時三十分許，在台中市○○路三七０號前，為警在甲○○褲袋
    中當場查獲其已購入、尚伺機販出之安非他命二包（驗餘共淨重六．０七八０公
    克），而查悉上情，並循線查出白金鐘（白金鐘涉及施用毒品部分另案起訴）。
二、案經台中市警察局第一分局報請臺灣臺中地方法院檢察署檢察官偵查起訴。
    理  由
一、訊之被告甲○○於檢察官偵查時及於本院審理時均矢口否認有何右揭販賣毒品犯
    行，於八十七年七月十四日偵訊時辯稱：（白金鐘）在（八十七年）七月十日打
    電話給伊，說要安非他命，伊提議各出一千元共同買比較便宜；於八十八年九月
    十三日偵訊時係辯稱：伊未賣安非他命給白金鐘，是二人一起出錢由伊去買的，
    各出一千元，買二千元之安非他命，買得後一人各拿一半；另扣案之安非他命二
    包（驗餘共淨重六、０七八０公克）並非伊所有，是另外一名女子的，但伊不知
    該女子姓名等語；再於本院審理時辯稱：伊僅自己施用毒品，並沒有販賣毒品之
    事，證人（指白金鐘）之供述不實在，因為伊帶同警察去抓他送勒戒，所以他要
    陷害伊，且為警查獲之安非他命並非伊所有，是一名綽號「小張」之女子所有云
    云。惟查，右揭犯罪事實，業據被告甲○○於八十七年七月十三日晚上十時三十
    分許警訊中供述甚詳，其係供稱：「（問：你有無販賣安非他命？販賣予何人？
    價錢多少？）我有販賣安非他命，警方於八十七年七月十三日晚上九時許，在台
    中市○○路○段一四七巷二十一弄十二號內查獲之白金鐘，即是我偕同警方前往
    查獲，我曾於八十七年七月十日上午九時許，賣安非他命０．五公克給白金鐘，
    以新台幣一千元賣給他）」、「（問：你如何販賣安非他命？何時開始販賣？）
    都是欲向我購買安非他命之人，先打我的行動電話0000000000，再約
    定時間地點後交易。於八十七年七月初開始（賣安非他命）。」、「（問：你販
    賣安非他命之利潤？）我於八十七年七月十日上午九時許，在台中市○○路○段
    一四七巷二十一弄十二號內賣予白金鐘安非他命０．五公克，新台幣一千元，我
    賺八百元，被警方查獲之安非他命二包七公克，我以新台幣七千元買進，準備以
    新台幣一萬元賣予不特定人。」、「（問：你與白金鐘是何關係？有無怨隙仇恨
    ？）我和他是朋友，沒有怨隙仇恨。」等語。核與證人白金鐘於警訊及偵查時證
    述之情節，不論係其二人聯絡方式、買賣安非他命之時間、地點、數量、價格均
    完全相符，證人白金鐘於八十七年七月十三日晚上十時三十五分之警訊時係證稱
    ：「（問：你安非他命係何來源？）我安非他命是向一位綽號叫『多歲仔』的男
    子｛被告甲○○於本院審理時已自承其綽號係「多歲仔」（台語）｝購買來的，
    我是打行動電話0000000000與他聯絡後再交易。」、「甲○○（經指
    認）就是賣安非他命給我，綽號叫『多歲仔』的男子，我們約認識一個多月的朋
    友，我們彼此沒有仇恨。」、「我於八十七年七月十日上午九時許，在我現居處
    （台中市○○路○段一四七巷二十一弄十二號），以新台幣一千元購乙小包安非
    他命，交易的方式，是我先聯絡（以上開行動電話號碼）吳某後，他再拿安非他
    命到我現居處，我再付錢給他，我只向他買這一次而己。」等語；證人白金鐘於
    八十七年十月三十日檢察官偵查時仍證稱：「（問：你在警局說你的安非他命是
    向甲○○買的？）是的，買過一次，我拿一千元給他，他拿一包安非他命給我，
    他拿去我家給我」、「我們不是共同去買（安非他命）的」等語，足資證明。此
    外，於八十七年七月十三日為警在被告褲袋中查扣之二包白色顆粒，經送請憲兵
    司令部刑事鑑識中心鑑驗結果，證實顆粒中含有甲基安非他命成份，且驗餘共淨
    重六．０七八０公克，此有該中心八十八年十二月二十日（８８）鋼得字第一七
    二九五號鑑驗通知書在卷足憑。綜上所述，足見被告於偵審時之辯詞，均係事後
    畏罪卸責之詞，不足採信。本案事證已臻明確，被告販賣第二級毒品安非他命之
    犯行，可堪認定。
二、查安非他命係毒品危害防制條例第二條第二項第二款所規定之第二級毒品。被告
    甲○○右揭販賣安非他命之犯行，係犯毒品危害防制條例第四條第二項之販賣第
    二級毒品罪。被告持有第二級毒品安非他命之低度行為，應為販賣之高度行為所
    吸收，不另論罪。查被告甲○○前並無販賣毒品前科，此有臺灣臺中地方法院檢
    察署刑案資料查註紀錄表及臺灣高等法院被告全國前案紀錄表各一份可考，其圖
    利而販賣安非他命，雖屬非是，然其販賣毒品之次數僅一次及數量非鉅，就全部
    犯罪情節觀之，尚非極為重大，依「罪刑相當性原則」在客觀上若量處最輕之有
    期徒刑七年，仍嫌過重，情輕法重，犯罪之情狀非無可憫，爰依刑法第五十九條
    之規定減輕其刑。爰審酌被告為圖私利，竟起意販賣毒品予人吸食，危害不小，
    惟其販賣之時間尚短、次數僅有一次，所獲之利益有限及犯罪後曾坦承犯行之態
    度等一切情狀，量處如主文所示之刑，以示懲儆。
三、扣案之被告所有二包安非他命（驗餘共淨重六．０七八０公克），係被告已購入
    尚未販出，準備伺機賣予不特定人之毒品，業據被告於警訊時供述明確，被告既
    意在販賣圖利而販入上開二包安非他命，雖尚未售出，仍屬販賣之規範範疇，其
    既為查獲之毒品，均應依毒品危害防制條例第十八條第一項前段之規定宣告沒收
    銷燬之。被告販賣第二級毒品所獲利益為八百元，亦據被告自承不諱，此為被告
    因前開犯罪所得之物，應依同條例第十九條第一項前段規定宣告沒收，如全部或
    一部不能沒收時，則以其財產抵償之。
據上論斷，應依刑事訴訟法第二百九十九條第一項前段，毒品危害防制條例第四條第
第二項、第十八條第一項前段、第十九條第一項，刑法第十一條、第五十九條，判決
如主文。
本案經檢察官林弘政到庭執行職務。
中      華       民       國    九十二    年     六      月     三十    日
                                          臺灣臺中地方法院刑事第七庭
                                              法  官  曾  佩  琦
右正本證明與原本無異。
如不服本判決，應於判決送達後十日內向本院提出上訴狀，上訴於臺灣高等法院臺中
分院( 須附繕本 )。
                                              書記官
中      華       民       國    九十二    年     六      月     三十    日
附錄本判決論罪科刑法條：
毒品危害防制條例第四條第二項：
製造、運輸、販賣第二級毒品者，處無期徒刑或七年以上有期徒刑，得併科新台幣七
百萬元以下罰金。


司法院資訊處製作；財團法人民間司法改革基金會備份。
